【裁判字號】    92,易,1057
【裁判日期】    921121
【裁判案由】    傷害等
【裁判全文】
臺灣桃園地方法院刑事判決                        九十二年度易字第一０五七號
    公  訴  人  臺灣桃園地方法院檢察署檢察官
    被      告  戊○○
    選任辯護人  陳萬發律師
    被      告  丙○○
    選任辯護人  陳適庸律師
                許博森律師
    被      告  乙○○
右列被告等因傷害等案件，經檢察官提起公訴（九十一年度偵字第二二八一七號），
經訊問被告等均自白犯罪，爰依簡式審判程序判決如左：
    主  文
戊○○共同以強暴使人行無義務之事，累犯，處有期徒刑肆月，如易科罰金，以參佰
元折算壹日。
丙○○共同以強暴使人行無義務之事，處有期徒刑肆月，如易科罰金，以參佰元折算
壹日。
乙○○共同以強暴使人行無義務之事，處有期徒刑參月，如易科罰金，以參佰元折算
壹日。
    事  實
一、戊○○前曾於民國九十年間因妨害公務、誣告等案件，經本院分別判處拘役三十
    日、有期徒刑三月確定，於九十年十二月五日易科罰金執行完畢；丙○○前曾於
    八十九年間因賭博案件，經本院判處有期徒刑三月確定，於九十一年九月二十四
    日易科罰金執行完畢（不構成累犯）；乙○○前曾於八十四年間因賭博案件，經
    本院判處有期徒刑四月確定，於八十五年三月一日易科罰金執行完畢（不構成累
    犯），三人均不知悔改。
二、緣丙○○受泓福實業股份有限公司（下簡稱泓福公司）實際負責人陳弘祥所託，
    負責管理泓福公司向恆隆實業股份有限公司（下簡稱恆隆公司）承租，位於桃園
    縣龜山鄉○○路○段一一九九號之廠房，嗣於九十一年七月十四日戊○○、丁○○聯袂參觀該廠房後數日，廠房內機器隨即失竊，丙○○因此懷疑為戊○○、丁○○所為，遂以上開失竊之事質問戊○○。詎戊○○為避免惹禍上身，竟向丙○○表示可能是丁○○所竊云云，丙○○、戊○○二人遂謀議由戊○○藉故誘出丁○○，並由丙○○邀約乙○○到場助勢，俾向丁○○質問此事。九十一年八月二
    日下午二時三十分許，戊○○果然以出售上開廠房內之機油為餌，將丁○○及其
    友人甲○○誘至前開廠房後，丙○○、戊○○及乙○○即基於傷害、妨害自由等
    犯意聯絡，先將甲○○阻絕於門外，再分持棍棒（未扣案）毆打丁○○，逼令丁○○承認竊取廠房內之機器，並要求賠償；丁○○因此受有頭部外傷、顏面挫傷
    、淤傷、腦震盪等傷害（傷害部分業經丁○○撤回告訴），並應丙○○之要求，
    在乙○○事先填具內容為：「因本人丁○○到泓福竊取機器被發現，經協調負賠
    償金新台幣一百萬元整作為泓福之損失」之切結書上簽名切結，另簽發發票日均
    為九十一年八月二日，面額均為新台幣（下同）五十萬元，付款日依序為九十一
    年九月二日、九十一年十月二日之六二五一一號、六二五一二號本票二張，並將
    切結書及本票交予丙○○為質後，始得脫身，而行此無義務之事。嗣於九十一年
    八月九日，丁○○向警方報案後，始經警循線查獲上情。
三、案經丁○○訴請桃園縣政府警察局龜山分局報請台灣桃園地方法院檢察署檢察官
    偵查起訴。
    理  由
一、訊據被告戊○○、丙○○、乙○○均坦承於右揭時間、地點，因丙○○懷疑丁○○竊取其看守之泓福公司機器，而共同以傷害丁○○之強暴方式，迫使丁○○簽
    具切結書、本票，作為賠償等犯行不諱，核與告訴人丁○○於警、偵訊及本院審
    理中指述因被告等人指控其竊取泓福公司之機器，而遭被告等人持棍棒圍毆，並
    逼迫其簽立本票、切結書之情節，及目擊證人甲○○於警、偵訊中證述於案發當
    日陪同丁○○前往案發地點之廠房時，被丙○○等人阻絕於廠房外，隨即聽聞丁○○遭人毆打，嗣又目睹丁○○在內簽寫文件，隨後丁○○自廠房內出來時，已
    負傷累累之情節，均屬相符。此外復有診斷證明書一紙、丁○○簽具之本票共二
    張、切結書一紙在卷可稽。本件事證明確，被告等犯行均堪認定。
二、核被告丙○○、乙○○、戊○○所為，均係犯刑法第三百零四條第一項之強制罪
    。被告等就上開犯行間，有犯意聯絡及行為分擔，為共同正犯。又被告戊○○前
    有如事實欄所示之科刑及執行情形，有台灣高等法院被告全國前案紀錄表一份附
    卷可稽，其於刑之執行完畢後，五年內再犯本件有期徒刑以上刑之罪，為累犯，
    依刑法第四十七條規定加重其刑。爰審酌被告丙○○縱然懷疑丁○○行竊，儘可
    依法追訴其犯行，要無僅憑其片面懷疑，即聯合戊○○、乙○○共同以私刑相加
    丁○○之理，本件丙○○為主使，戊○○、乙○○二人僅為附從，丁○○所受之
    傷害，被告等犯罪之手段，及被告等事後已與丁○○達成和解，此經丁○○陳明
    在卷，其等犯後態度尚稱良好等一切情狀，分別量處如主文所示之刑，並均諭知
    易科罰金之折算標準，以示懲儆。被告等行兇之棍棒均未扣案，渠等亦均否認持
    有棍棒，無從認定棍棒為被告等所有之物，不予沒收，併予敘明。
三、公訴意旨另以：被告丙○○、乙○○、戊○○上開犯行，另涉有刑法第二百七十
    七條第一項之傷害罪嫌。惟按告訴乃論之罪，告訴人於第一審辯論終結前得撤回
    其告訴，告訴經撤回者，法院應諭知不受理之判決，刑事訴訟法第二百三十八條
    第一項、第三百零三條第三款分別定有明文。經查，本件被告等因妨害自由等案
    件，經檢察官提起公訴，認渠等毆打丁○○部分，係犯刑法第二百七十七條第一
    項之傷害罪，依同法第二百八十七條前段規定，須告訴乃論。茲據告訴人丁○○
    於本院九十二年八月五日審理時，當庭撤回其告訴，有本院該次訊問筆錄可考。
    依上說明，本應為不受理之判決，惟公訴人認被告等此部分犯行與前開論罪科刑
    部分之事實間，有牽連犯裁判上一罪之關係，爰不另為不受理之諭知。
四、被告所犯非屬死刑、無期徒刑或最輕本刑為三年以上有期徒刑之罪，亦非高等法
    院管轄第一審之案件，其等於審判期日前均為有罪之陳述，經告知其等簡式審判
    之旨，並聽取當事人及辯護人之意見後，以裁定改行簡式審判，併予敘明。
據上論斷，應依刑事訴訟法第二百九十九條第一項前段、第二百七十三條之一第一項
，刑法第二十八條、第三百零四條第一項、第四十七條、第四十一條第一項前段，罰
金罰鍰提高標準條例第一條前段、第二條，判決如主文。
本案經檢察官林秀敏到庭執行職務。
中        華        民        國    九十二    年  十一  月    二十一    日
                                  臺灣桃園地方法院刑事第八庭
                                      法  官      陳彥宏
右正本證明與原本無異
如不服本判決書應於送達後十日內向本院提出上訴狀
                                      書記官      翁其良
中        華        民        國    九十二    年  十一  月    二十五    日
論罪法條：刑法第三百零四條第一項
中華民國刑法第三百零四條
 (強制罪)
以強暴、脅迫使人行無義務之事或妨害人行使權利者，處三年以下有期徒
刑、拘役或三百元以下罰金。
前項之未遂犯罰之。


司法院資訊處製作；財團法人民間司法改革基金會備份。
